臺灣士林地方法院刑事判決　　　　　100年度審簡上字第150號
上　訴　人　臺灣士林地方法院檢察署檢察官
被　　　告　李相仁
選任辯護人　薛進坤律師
上列上訴人因被告傷害案件，不服本院士林簡易庭中華民國100
年10月6 日100 年度士簡字第414 號第一審刑事簡易判決（聲請
簡易判決處刑案號：臺灣士林地方法院檢察署100 年度偵字第67
38號），提起上訴，本院管轄之第二審合議庭判決如下：
    主  文
原判決關於傷害張惠華部分暨定應執行刑部分均撤銷。
李相仁犯傷害罪，處有期徒刑月，如易科罰金，以新臺幣壹仟
元折算壹日。
其餘上訴駁回。
    事  實
一、李相仁原與張惠華、何明蒼分為聖約翰科技大學（址設新北
    市○○區○○路4 段499 號，下稱聖約翰大學）教師及員工
    ，李相仁於民國100 年4 月18日上午11至12時間之某時許，
    前往聖約翰大學教務處欲領取該校期中考試卷時，與在場教
    務處員工張惠華就領取試卷之時間點問題發生爭執，詎李相
    仁竟基於傷害之犯意，施以不法腕力，強行將張惠華摔倒、
    推倒在地，致張惠華因而受有右脛骨平台之閉鎖性骨折及頭
    部損傷之傷害。而在場之何明蒼見狀，隨即上前欲制止李相
    仁，李相仁復另基於傷害之犯意，徒手推倒何明蒼，並將何
    明蒼壓倒在地，致何明蒼因而受有左手指骨中段骨折及右上
    肢約1 1 公分挫傷之傷害。嗣經張惠華及何明蒼報警處理
    ，始查悉上情。
二、案經張惠華及何明蒼訴由新北市政府警察局淡水分局報請臺
    灣士林地方法院檢察署檢察官偵查後聲請簡易判決處刑。
    理  由
一、按被告以外之人於審判外之言詞或書面陳述，除法律有規定
    者外，不得作為證據；又被告以外之人於審判外之陳述，雖
    不符同法第159 條之1 至第159 條之4 之規定，而經當事人
    於審判程序同意作為證據，法院審酌該言詞陳述或書面陳述
    作成時之情況，認為適當者，亦得為證據。當事人、代理人
    或辯護人於法院調查證據時，知有第159 條第1 項不得為證
    據之情形，而未於言詞辯論終結前聲明異議者，視為有前項
    之同意，刑事訴訟法第159 條第1 項及第159 條之5 分別定
    有明文。經查，本判決所引用之各該被告以外之人於審判外
    之陳述（含書面陳述），雖屬傳聞證據，惟當事人及辯護人
    迄至言詞辯論終結前均未就證據能力之有無聲明異議，本院
    審酌此等證據資料製作時之情況，尚無違法不當及證明力明
    顯過低之瑕疵，亦認為以之作為證據應屬適當，故揆諸前開
    規定，爰逕依刑事訴訟法第159 條之5 規定，認前揭證據資
    料均例外有證據能力，合先敘明。
二、上揭事實，業據被告李相仁於原審訊問、本院準備程序及審
    理時均已坦承不諱（分見士簡卷第21頁背面，審簡上字卷第
    22頁背面及第31頁背面），核與證人即告訴人張惠華及何明
    蒼各於警詢時之指訴及偵查中所證述之渠等於上開時地遭被
    告徒手攻擊致傷之被害情節相符（分見偵卷第10至11頁、第
    12至13頁及第26頁）。證人張惠華因受被告前開攻擊行為後
    ，致受有右脛骨平台之閉鎖性骨折及頭部損傷之傷害，隨即
    急診住院，迄至同年月26日始出院；而證人何明蒼亦因受被
    告上開攻擊行為後，而致受有左手指骨中段骨折及右上肢約
    1 1 公分挫傷之傷害各情，有馬偕紀念醫院淡水分院100
    年4 月26日及同年月18日乙種診斷證明書各1 紙在卷可稽（
    分見偵卷第15頁及第16頁），此外，復有現場位置照片2 張
    附卷可佐（見偵卷第17頁），足認被告前開自白與事實相符
    ，應可採信。本案事證明確，被告犯行洵堪認定，自應依法
    論科。
三、核被告李相仁所為，各係犯刑法第277 條第1 項之傷害罪。
    被告前開所犯之2 次傷害罪，時間不同、犯意各別，行為互
    殊，應予分論併罰。原審以被告所犯之前開傷害罪之2 罪證
    明確，予以論罪科刑，各判處被告拘役50日，並各諭知易科
    罰金之折算標準及定應執行拘役80日，固非無見。然按刑之
    量定，為求個案裁判之妥當性，法律固賦與法院裁量權。但
    此項裁量權之行使，並非漫無標準，仍應依刑法第57條規定
    ，審酌行為人及其行為等一切情狀，為整體之評價，使罪刑
    均衡，輕重得宜。如偏執一端，致失出失入，自難謂為適法
    （最高法院87年度臺上字第2672號判決意旨參照）。經查，
    本案被告於前開時、地，就領取試卷時間點乙情與告訴人張
    惠華發生爭執後，不思控管自我情緒，竟隨即動手將毫無防
    備且身形柔弱之告訴人張惠華推倒、摔倒在地，致告訴人張
    惠華因而受有前述傷害，入院接受復位及骨釘固定、植骨手
    術，石膏固定，住院9 日始出院，則衡酌該部分之犯罪情節
    、所施手段及告訴人張惠華所受傷勢各情，其不法性顯較被
    告傷害告訴人何明蒼部分為重大，原審漏未審酌，逕就被告
    傷害告訴人張惠華部分，與被告傷害告訴人何明蒼部分各為
    相同量刑評價，參諸上揭意旨，原審關於被告傷害告訴人張
    惠華部分之量刑，已難謂適法，是上訴人上訴意旨指摘原審
    判決關於被告傷害告訴人張惠華部分之量刑過輕，即有理由
    ，自應由本院就上開部分予以撤銷改判，並撤銷原審所定應
    執行刑。
四、爰審酌被告僅因細故即動手傷害他人，致告訴人張惠華因而
    住院手術治療，兼衡被告犯後於本院審理時尚知坦承犯行，
    然未能與告訴人張惠華達成民事和解並賠償損害之犯後態度
    ，暨其生活狀況、智識程度等一切情狀，就上開撤銷關於被
    告傷害告訴人張惠華部分，量處如主文第2 項所示之刑，並
    諭知易科罰金之折算標準，以示懲儆。
五、至關於被告傷害告訴人何明蒼部分，原審以被告所犯傷害犯
    行之事證明確，予以論罪科刑，判處被告拘役50日，並諭知
    易科罰金之折算標準為1 千元折算一日，經核原判決關於被
    告傷害告訴人何明蒼部分之認事、用法並無違誤。且綜觀告
    訴人因被告前述傷害行為致受有前述傷勢，經急診治療後，
    已於同日離院，可見告訴人何明蒼所受傷勢較告訴人張惠華
    為輕，另告訴人何明蒼係聽聞被告與告訴人張惠華發生爭執
    後，始前來制止被告，卻遭被告推倒並壓制在地各情，可認
    原審關於被告傷害告訴人何明蒼部分之量刑應屬恰當，自應
    予以維持，檢察官上訴意旨以原審判決關於被告傷害告訴人
    何明蒼部分亦屬量刑過輕之指摘，恐有誤會，此部分之上訴
    ，屬無理由，應予駁回。
據上論斷，應依刑事訴訟法第455 條之1 第1 項、第3 項、第36
8 條、第369 條第1 項前段、第364 條、第299 條第1 項前段，
刑法第277 條第1 項、第41條第1 項前段，刑法施行法第1 條之
1 ，判決如主文。
本案經檢察官許梨雯到庭執行職務。
中    華    民    國    100   年    12    月    30    日
                  刑事第一庭審判長法  官  林秀鳳
                                  法  官  劉瓊雯
                                  法  官  莊明達
以上正本證明與原本無異。
本件不得上訴。
附錄本件論罪科刑依據法條全文：
刑法第277 條第1 項
傷害人之身體或健康者，處3 年以下有期徒刑、拘役或1 千元以
下罰金。
                                  書記官  陳麗津
中    華    民    國   101    年    1     月    4     日